# 竣工决算审计待摊费用分摊问题

提问人：shixiaoche 时间：2018-06-25 11:43:22
竣工财务决算待摊费用中 租赁的土地 土地征用及迁移补偿费、土地复垦及补偿费 应分摊到固定资产、流动资产还是无形资产？@chenyiwei

回答人：chenyiwei
请首先确认以下问题： 1 、竣工财务决算待摊费用中“租赁的土地土地征用及迁移补偿费”是否为：该项目建立在租赁来的土地上，对该租用土地上原有的房屋、各种附属设施、青苗等予以补偿的支出？ 2 、“土地复垦及补偿费”是否依据本次项目占地面积和当地政府规定的标准向当地政府（或其指定的收款方）支付的复垦及补偿费？该款项的支付与该光伏项目达到预定可使用状态的关系，是否属于为使该光伏项目达到预定可使用状态所必需的支出？ 如果上述两项支出的性质均如前所述，属于为使该光伏项目达到预定可使用状态所必需的支出，则可以采用以下方法之一处理： 1 、分摊计入该项目所形成的主要固定资产的原值中，在其预计使用寿命内计提折旧；或者 2 、单列为一项长期待摊费用，在该项目的预计经营年限（一般等于该项目所形成的主要固定资产的预计使用寿命）内摊销，摊销金额同样计入主营业务成本。

提问人：shixiaoche 时间：2018-06-26 01:47:27
陈老师 这种租赁的土地 所产生的相关税费都是不能单独确认为无形资产 如果这块土地为公司购买的土地后期可以办理土地使用证补偿费等相关费用记入土地成本 也就是无形资产成本

回答人：chenyiwei
一般是这样。